【裁判字號】    97,上訴,989
【裁判日期】    971031
【裁判案由】    毒品危害防制條例
【裁判全文】
臺灣高等法院臺南分院刑事判決         97年度上訴字第989號
上  訴  人
即  被  告  甲○○
上列上訴人因違反毒品危害防制條例案件，不服臺灣臺南地方法
院97年度訴字第990號中華民國97年6月30日第一審判決（起訴案
號：臺灣臺南地方法院檢察署97年度毒偵字第1173號），提起上
訴，本院判決如下：
    主  文
上訴駁回。
    理  由
一、按刑事訴訟法第三百六十一條、第三百六十七條規定，不服
    地方法院之第一審判決而上訴者，應提出上訴書狀，並敘述
    具體理由，為上訴必備之程式；其所提出之書狀「未敘述上
    訴理由」，或僅曾以言詞陳述上訴理由者，均應於上訴期間
    屆滿後二十日內補提理由書於第一審法院。第一審法院經形
    式審查，認逾期未補提上訴理由者，應定期間先命補正；逾
    期未補正者，為上訴不合法律上之程式，應以裁定駁回。倘
    已提出上訴理由，但所提非屬具體理由者，則由第二審法院
    以上訴不合法律上之程式，判決駁回。而所謂「具體理由」
    ，必依據卷內既有訴訟資料或提出新事證，指摘或表明第一
    審判決有何採證認事、用法或量刑等足以影響判決本旨之不
    當或違法，而構成應予撤銷之具體事由，始克當之（例如：
    依憑證據法則具體指出所採證據何以不具證據能力，或依憑
    卷證資料，明確指出所為證據證明力之判斷如何違背經驗、
    論理法則）；倘僅泛言原判決認定事實錯誤、違背法令、量
    刑失之過重或輕縱，而未依上揭意旨指出具體事由，或形式
    上雖已指出具體事由，然該事由縱使屬實，亦不足以認為原
    判決有何不當或違法者（例如：對不具有調查必要性之證據
    ，法院未依聲請調查亦未說明理由，或援用證據不當，但除
    去該證據仍應為同一事實之認定），皆難謂係具體理由，俾
    與第二審上訴制度旨在請求第二審法院撤銷、變更第一審不
    當或違法之判決，以實現個案救濟之立法目的相契合，並節
    制濫行上訴（最高法院九十七年度台上字第八九二號判決參
    照。）。
二、上訴意旨略以：不服原審法院九十七年度訴字第九九０號所
    判徒刑，懇請給予上訴云云。
三、上訴人即被告甲○○前因違反毒品危害防制條例案件，前於
    民國（下同）九十一年間因施用毒品違反毒品危害防制條例
    案件，經原審法院以九十一年毒聲字第一九三三號裁定令入
    勒戒處所觀察勒戒，因認無繼續施用毒品傾向，由臺灣臺南
    地方法院檢察署檢察官以九十一年毒偵字第一五九二號為不
    起訴處分確定在案，復於九十三年間仍因施用毒品違反前開
    條例，並經原審法院於九十三年九月二十六日以九十三年訴
    字第八一四號判決有期徒刑十月確定，並入監執行完畢。被
    告明知海洛因係毒品危害防制條例第二條第二項第一款所稱
    之第一級毒品，不得施用、持有，竟仍基於施用第一級毒品
    海洛因之犯意，於九十七年三月二十七日下午十一時三十五
    分許警方採尿人員對之採尿送驗往前回溯二十六小時內之某
    時，在臺南縣新化鎮山腳里頂山腳一０九號住處內，以針筒
    注射方式施用海洛因，嗣甲○○於九十七年三月二十七日下
    午二時三十分許，在臺南縣新化鎮全興里竹子腳二四三之三
    號後方產業道路，因涉嫌竊盜案件經警逮捕，並經其同意採
    驗尿液。
四、原審依憑上訴人即被告甲○○自白，及以酵素免疫分析法EI
    A初步檢驗及以汽相層析質譜儀法GC/MS確認檢驗之正修科技
    大學超微量研究科技中心編號：R00-0000-000號檢驗報告及
    尿液檢體對照名冊，認本件事證明確，被告犯行洵堪認定。
    核被告施用第一級毒品海洛因，所為係犯毒品危害防制條例
    第十條第一項之施用第一級毒品罪。又被告於前案有期徒刑
    執行完畢後，五年內故意再犯有期徒刑以上之本罪，為累犯
    ，應依法加重其刑。並爰審酌被告前因施用毒品經送觀察勒
    戒之治療程序及經判處徒刑入監執行完畢後，猶未認清毒品
    戕害身心之惡，不思戒絕革除惡習，仍為本案犯行，顯見其
    意志力甚為薄弱，迄未能戒除毒癮，惟兼衡被告施用毒品犯
    行，在性質上乃屬對自我身心健康之自戕行為，犯後坦承犯
    行之態度等一切情狀，量處有期徒刑八月。原審法院已詳敘
    認定上訴人犯罪事實之理由、證據及量刑審酌之事由，從形
    式上審查，並無違背法令之情形。
五、上訴人提起上訴，僅略敘其對原判決不服，未提出上訴理由
    ，經本院裁定命補正後，迄今未補充其上訴具體理由，揆諸
    上開說明，本件上訴未敘述具體理由，其上訴不合法律上之
    程式，應予駁回，並不經言詞辯論為之。
六、依刑事訴訟法第三百六十七條前段、第三百七十二條，判決
    如主文。
中    華    民    國    97    年    10    月    31    日
                  刑事第三庭    審判長法  官    陳義仲
                                      法  官    蘇清水
                                      法  官    宋明中
以上正本證明與原本無異。
如不服本判決，應於收受本判決後十日內向本院提出上訴書狀。
其未敘述上訴理由者並得於提起上訴後十日內向本院補提理由書
狀（均須按他造當事人之人數附繕本）「切勿逕送上級法院」。
                                      書記官    翁心欣
中    華    民    國    97    年    10    月    31    日


司法院資訊處製作；財團法人民間司法改革基金會備份。
